---
title: "ApDungCacMoHinhPhanTich"
author: "Nhom7_DuLieuVeTieuDuong"
date: "2023-12-13"
output: html_notebook
---



```{r}

install.packages("readr")
install.packages("dylyr")
install.packages("tidyr")
install.packages("ggplot2")
```


```{r}
library(readr)
library(dplyr)
library(tidyr)
library(ggplot2)
```


## **STEP-1 : Importing Diabetes Data from Google Drive**


```{r}

# Đọc file CSV trực tiếp từ đường link
diabetes <- read_csv("https://drive.google.com/uc?id=15mjrv0LV2T6GWNdAuW-QhXVdtMkQALlh")
# Hiển thị dữ liệu
diabetes

```
## **Overall of dataset:** Dữ liệu y tế và nhân khẩu học của phụ nữ để dự đoán bệnh tiểu đường

*Bộ dữ liệu này chứa thông tin về 769 phụ nữ và bao gồm nhiều thuộc tính liên quan đến sức khỏe. Dưới đây là tổng quan ngắn gọn về các cột:*

- **Mang thai:** Số lần người phụ nữ đã mang thai.

- **Glucose:** Nồng độ glucose trong huyết tương của người phụ nữ.

- **Huyết áp:** Đo huyết áp.

- **Độ dày của da:** Độ dày của nếp gấp da ở cơ tam đầu.

- **Insulin:** Nồng độ insulin trong máu.

- **BMI (Chỉ số khối cơ thể):** Thước đo lượng mỡ trong cơ thể dựa trên chiều cao và cân nặng.

- **Chức năng phả hệ bệnh tiểu đường:** Một chức năng cho thấy khả năng mắc bệnh tiểu đường dựa trên tiền sử gia đình.

- **Tuổi:** Tuổi của người phụ nữ.

- **Kết quả:** Biến mục tiêu cho biết người phụ nữ có mắc bệnh tiểu đường hay không (1 đối với bệnh nhân tiểu đường, 0 đối với người không mắc bệnh tiểu đường).


### Check for Null Values

*The following code checks for null values in each column.*

```{r}
na_count<-colSums(sapply(diabetes,is.na))
na_count
```
### Handling Null Values

*There are several ways to handle null values in a dataset.*

*Fill in the missing values with the median value of each column.*


```{r}
diabetes_median <- diabetes %>%
mutate_all(~ ifelse(is.na(.), median(., na.rm = TRUE), .))
```

*fill in the missing values with the mean value of each column*


```{r}
diabetes_mean <- diabetes %>%
mutate_all(~ ifelse(is.na(.), mean(., na.rm = TRUE), .))
```

*fill in the missing values with the common value of each column*
```{r}

fill_mode <- function(x) {
  mode_val <- names(sort(table(x), decreasing = TRUE))[1] 
  x[is.na(x)] <- mode_val 
  return(x)
}

diabetes_mode <- diabetes %>%
mutate_all(fill_mode)


```

### Handling Outliers

*Z-score (z-score standardization) is a method for handling outliers. It is calculated using the following formula:*

$$
Z = \frac{{X - \bar{X}}}{{\sigma}}
$$

*where:*

- \( X \) is the specific value.

- \( \bar{X} \) is the mean of the variable.

- \( \sigma \) is the standard deviation of the variable.

*This method helps standardize the data and identify values that deviate significantly from the mean.*


```{r}
diabetes_z <- (diabetes - colMeans(diabetes)) / apply(diabetes, 2, sd)
diabetes_z

```

*Drawing scatter plot from the graph*

```{r}

melted_diabetes <- gather(diabetes_z, key = "Variable", value = "Z-score")

# Vẽ scatter plot cho tất cả các cột
ggplot(melted_diabetes, aes(x = Variable, y = `Z-score`, color = `Z-score`)) +
  geom_point() +
  labs(x = "Variable", y = "Z-score", title = "Scatter Plots of Z-scores") +
  theme(axis.text.x = element_text(angle = 45, hjust = 1))  # Điều chỉnh góc và vị trí của chú thích trên trục x
```
*Drawing scatter plot from the graph, we observe that values >= 700 are outliers*


```{r}
# Lọc các giá trị Z-score mà tất cả đều nhỏ hơn 360
diabetes_filter <- diabetes[rowSums(apply(diabetes_z, 2, function(x) abs(x) < 700)) == ncol(diabetes_z), ]

# Hiển thị kích thước của bộ dữ liệu sau khi loại bỏ
cat("Còn lại số lượng hàng và cột là:", dim(diabetes_filter))

```

### Correlation between Numeric Variables and Outcomes
*Drawing boxplot*

```{r}
attach(diabetes)
par(mfrow=c(2,4))
boxplot(Pregnancies~Outcome, main="No. of Pregnancies vs. Diabetes", 
        xlab="Outcome", ylab="Pregnancies",col="red")
boxplot(Glucose~Outcome, main="Glucose vs. Diabetes", 
        xlab="Outcome", ylab="Glucose",col="pink")
boxplot(BloodPressure~Outcome, main="Blood Pressure vs. Diabetes", 
        xlab="Outcome", ylab="Blood Pressure",col="green")
boxplot(SkinThickness~Outcome, main="Skin Thickness vs. Diabetes", 
        xlab="Outcome", ylab="Skin Thickness",col="orange")
boxplot(Insulin~Outcome, main="Insulin vs. Diabetes", 
        xlab="Outcome", ylab="Insulin",col="yellow")
boxplot(BMI~Outcome, main="BMI vs. Diabetes", 
        xlab="Outcome", ylab="BMI",col="purple")
boxplot(DiabetesPedigreeFunction~Outcome, main="Diabetes Pedigree Function vs. Diabetes", xlab="Outcome", ylab="DiabetesPedigreeFunction",col="lightgreen")
boxplot(Age~Outcome, main="Age vs. Diabetes", 
        xlab="Outcome", ylab="Age",col="lightblue")
box(which = "outer", lty = "solid")
```

## **STEP-3: Build Machine Learning Models**

### Logarit Regression

*Blood pressure and skin thickness show little variation with diabetes, they will be excluded from the model. Other variables show more or less correlation with diabetes, so will be kept*

```{r}
diabetes$BloodPressure <- NULL
diabetes$SkinThickness <- NULL
train <- diabetes[1:530,]
test <- diabetes[531:760,]
model <-glm(Outcome ~.,family=binomial(link='logit'),data=train)
summary(model)
```


### Classifying the categories of Mass (BMI) using Random Forest

The World Health Organization (WHO) classifies adults based on the following BMI ranges:

* Underweight: < 18.5 kg/m^2

* Normal weight: 18.5 - 24.9 kg/m^2

* Overweight: 25.0 - 29.9 kg/m^2

* Obese: ≥ 30.0 kg/m^2


```{r}
diabetes_filter$BMI_Category <- cut(diabetes_filter$BMI, 
                             breaks = c(-Inf, 18.5, 24.9, 29.9, Inf), 
                             labels = c("Underweight", "Normal", "Overweight", "Obese"))

```


Trực quan phân bố của từng loại cân nặng

```{r}
ggplot(diabetes_filter, aes(x = BMI_Category)) + 
  geom_bar(stat = "count") +
  labs(title = "Distribution of BMI Categories", x = "BMI Category", y = "Count") +
  theme_bw()

```


Chuyển đổi các giá trị BMI_Category thành factors

```{r}
diabetes_filter$BMI_Category<- as.factor(diabetes_filter$BMI_Category)

str(diabetes_filter)
```

Tạo một dataframe bản sao với BMI_Category đã được số hóa

```{r}
num_diabetes <- diabetes_filter

num_diabetes$BMI_Category <- cut(num_diabetes$BMI, 
                             breaks = c(-Inf, 18.5, 24.9, 29.9, Inf), 
                             labels = c(0, 1, 2, 3))
num_diabetes$BMI_Category <- as.integer(num_diabetes$BMI_Category)
```


Tìm các biến độc lập so với biến phụ thuộc BMI_Category

```{r}
library(lattice)
library(reshape2)

# creating correlation matrix
corr_mat <- round(cor(num_diabetes),2)
 
# reduce the size of correlation matrix
melted_corr_mat <- melt(corr_mat)
# head(melted_corr_mat)
 
# plotting the correlation heatmap
library(ggplot2)
ggplot(data = melted_corr_mat, aes(x=Var1, y=Var2, fill=value)) + geom_tile() +
  geom_text(aes(Var2, Var1, label = value), color = "white", size = 4)
```
Ta có thể thấy:

* So với BMI_Category, các thuộc tính BMI, Insulin, SkinThickness, BloodPressure và Glucose đều tương quan mạnh (5 thuộc tính)

* Vậy thuộc tính BMI_Category sẽ phụ thuộc nhiều vào chúng, ta có thể xem chúng là các biến độc lập


Chia dữ liệu thành huấn luyện và kiểm tra. 80% dành cho đào tạo, 20% dành cho kiểm tra.

```{r}
set.seed(123)

samp <- sample(nrow(diabetes_filter), 0.8 * nrow(diabetes_filter))

train <- diabetes_filter[samp, ]

test <- diabetes_filter[-samp, ]
```


Kiểm tra kích thước của tập dữ liệu huấn luyện và kiểm tra:

```{r}
dim(test) 
```

Random forest library

```{r}
library(randomForest) 
```

Bây giờ chúng ta đã cài đặt xong thư viện RandomForest, chúng ta hãy xây dựng mô hình rừng ngẫu nhiên

```{r}
model <- randomForest(BMI_Category ~ . - Outcome, data = train, ntree = 1000, mtry = 3)

model
```

Bước tiếp theo là xác thực mô hình của chúng tôi bằng cách sử dụng dữ liệu thử nghiệm

```{r}
prediction <- predict(model, newdata = test)

table(prediction, test$BMI_Category)

prediction
```

Bây giờ, hiển thị giá trị dự đoán so với giá trị thực tế

```{r}
results<-cbind(prediction,test$BMI_Category)

results

colnames(results)<-c('pred','real')

results<-as.data.frame(results)

View(results)
```

Cuối cùng, tính độ chính xác của mô hình

```{r}

sum(prediction==test$BMI_Category) / nrow(test) # The output is as shown below

```

Bạn có thể thấy rằng độ chính xác của mô hình này là 98 phần trăm, điều này thật tuyệt vời. Bây giờ chúng tôi đã tự động hóa quá trình dự đoán loại cân nặng. Điều này đưa chúng ta đến khả năng theo dõi tình trạng sức khỏa của bệnh nhân và đưa ra chuẩn đoán sớm


### **kiểm định giả thuyết thống kế**

### ****

### để chứng minh phần trăm mỡ trong cơ thẻ cũng ảnh hướng đến việc có mắc bệnh hay không

### *Cách 1: One-Sample T-test*
###giả thuyết BMI (Chỉ số khối cơ thể) trung bình 31 dễ mắc bệnh tiểu đường

```{r}
# Vẽ biểu đồ histogram
ggplot(diabetes, aes(x = BMI)) +
  geom_histogram(binwidth = 2, fill = "lightblue", color = "black") + 
  labs(x = "BMI", title = "Histogram of BMI") + theme_minimal() 

# summary statistics
kable(summary(select(diabetes, BMI)), format = "markdown")
```


####giả thuyết BMI trung bình mắc bệnh tiểu đường là 31

$$ 
H_0: bmi = 31
$$
$$ 
H_a: bmi \neq 31
$$
```{r}
t.test(diabetes$BMI, mu=31)
```

#### Kết luận và giải thích
- Từ đầu ra và từ p.value chúng ta thấy rằng
- p-value nhỏ mức ý nghĩa 5%. 
- Giống như bất kỳ bài kiểm tra thống kê nào khác , nếu p-value nhỏ hơn mức ý nghĩa thì có thể bác bỏ giả thuyết.
--> Dựa vào kết quả kiểm định t-test, có thể kết luận rằng giá trị trung bình thực sự của cột "BMI" không bằng 31, và Ước lượng trung bình của mẫu có thể nằm trong khoảng từ 31.43410 đến 32.55106 với mức tin cậy 95%.

# -------------------------------------------
#### **Cách 2: Independent Samples T-test**
#### để chứng minh phần trăm mỡ trong cơ thẻ cũng ảnh hướng đến việc có mắc bệnh hay không
#### giả thuyết lượng mỡ trong cơ thể (BMI) không ảnh hưởng đến việc có bệnh hay không

```{r}
# Vẽ biểu đồ histogram
ggplot(diabetes, aes(x = BMI_Category)) + 
  geom_bar(stat = "count") + 
  labs(title = "Distribution of BMI Categories", x = "BMI Category", y = "Count") + 
  theme_bw()
```


####giả thuyết tỳ lệ BMI của người bệnh và không bệnh là như nhau
$$ 
H_0: bmi_0 = bmi_1
$$
$$ 
H_a: bmi_0 \neq bmi_1
$$
```{r}
#lấy ra những người bệnh và không bệnh có chỉ số BMI_Category >= 3
sick <- num_diabetes[num_diabetes$Outcome==1 & num_diabetes$BMI_Category >= 3,10]
normal <- num_diabetes[num_diabetes$Outcome==0 & num_diabetes$BMI_Category >= 3,10]

t.test(normal,sick,var.equal=FALSE)
```

#### Kết luận và giải thích
- Từ đầu ra và từ p.value chúng ta thấy rằng
- p-value nhỏ mức ý nghĩa 5%. 
- Giống như bất kỳ bài kiểm tra thống kê nào khác , nếu p-value nhỏ hơn mức ý nghĩa thì có thể bác bỏ giả thuyết.
--> Dựa vào kết quả kiểm định t-test, có thể kết luận rằng lượng mỡ trong cơ thể có ảnh hưởng đến việc người đó có bệnh tiểu đường .


### *để chứng minh độ tuổi cũng ảnh hưởng đến việc người đó có bị bệnh tiểu đường hay không.*
#### giả thuyết độ tuổi trung bình mắc bệnh tiểu đường là 32

```{r}
# Vẽ biểu đồ histogram
ggplot(diabetes, aes(x = Age)) +
  geom_histogram(binwidth = 2, fill = "lightblue", color = "black") +
  labs(x = "Age", title = "Histogram of Age") +
  theme_minimal()

# summary statistics
kable(summary(select(diabetes, Age)), format = "markdown")
```


####giả thuyết độ tuổi trung bình mắc bệnh tiểu đường là 32

$$ 
H_0: age = 32
$$
$$ 
H_a: age \neq 32
$$

```{r}
t.test(diabetes$Age, mu=32)
```

#### Kết luận và giải thích
- Từ đầu ra và từ p.value chúng ta thấy rằng
- p-value nhỏ mức ý nghĩa 5%. 
- Giống như bất kỳ bài kiểm tra thống kê nào khác , nếu p-value nhỏ hơn mức ý nghĩa thì có thể bác bỏ giả thuyết không.
--> Dựa vào kết quả kiểm định t-test, có thể kết luận rằng giá trị trung bình thực sự của cột "Age" không bằng 32, và Ước lượng trung bình của mẫu có thể nằm trong khoảng từ 32.41 đến 34.07 với mức tin cậy 95%.

