---
title: "ApDungCacMoHinhPhanTich"
author: "Nhom7_DuLieuVeTieuDuong"
date: "2023-12-13"
output:
  html_document:
    df_print: paged
---



```{r}

install.packages("readr")
install.packages("dylyr")
install.packages("tidyr")
install.packages("ggplot2")
```


```{r}
library(readr)
library(dplyr)
library(tidyr)
library(ggplot2)
```


## **STEP-1 : Importing Diabetes Data from Google Drive**


```{r}

# Đọc file CSV trực tiếp từ đường link
diabetes <- read_csv("https://drive.google.com/uc?id=15mjrv0LV2T6GWNdAuW-QhXVdtMkQALlh")
# Hiển thị dữ liệu
diabetes

```
## **Overall of dataset:** Dữ liệu y tế và nhân khẩu học của phụ nữ để dự đoán bệnh tiểu đường

*Bộ dữ liệu này chứa thông tin về 769 phụ nữ và bao gồm nhiều thuộc tính liên quan đến sức khỏe. Dưới đây là tổng quan ngắn gọn về các cột:*

- **Mang thai:** Số lần người phụ nữ đã mang thai.

- **Glucose:** Nồng độ glucose trong huyết tương của người phụ nữ.

- **Huyết áp:** Đo huyết áp.

- **Độ dày của da:** Độ dày của nếp gấp da ở cơ tam đầu.

- **Insulin:** Nồng độ insulin trong máu.

- **BMI (Chỉ số khối cơ thể):** Thước đo lượng mỡ trong cơ thể dựa trên chiều cao và cân nặng.

- **Chức năng phả hệ bệnh tiểu đường:** Một chức năng cho thấy khả năng mắc bệnh tiểu đường dựa trên tiền sử gia đình.

- **Tuổi:** Tuổi của người phụ nữ.

- **Kết quả:** Biến mục tiêu cho biết người phụ nữ có mắc bệnh tiểu đường hay không (1 đối với bệnh nhân tiểu đường, 0 đối với người không mắc bệnh tiểu đường).


### Check for Null Values

*The following code checks for null values in each column.*

```{r}
na_count<-colSums(sapply(diabetes,is.na))
na_count
```
### Handling Null Values

*There are several ways to handle null values in a dataset.*

*Fill in the missing values with the median value of each column.*


```{r}
diabetes_median <- diabetes %>%
mutate_all(~ ifelse(is.na(.), median(., na.rm = TRUE), .))
```

*fill in the missing values with the mean value of each column*


```{r}
diabetes_mean <- diabetes %>%
mutate_all(~ ifelse(is.na(.), mean(., na.rm = TRUE), .))
```

*fill in the missing values with the common value of each column*
```{r}

fill_mode <- function(x) {
  mode_val <- names(sort(table(x), decreasing = TRUE))[1] 
  x[is.na(x)] <- mode_val 
  return(x)
}

diabetes_mode <- diabetes %>%
mutate_all(fill_mode)


```

### Handling Outliers

*Z-score (z-score standardization) is a method for handling outliers. It is calculated using the following formula:*

$$
Z = \frac{{X - \bar{X}}}{{\sigma}}
$$

*where:*

- \( X \) is the specific value.

- \( \bar{X} \) is the mean of the variable.

- \( \sigma \) is the standard deviation of the variable.

*This method helps standardize the data and identify values that deviate significantly from the mean.*


```{r}
diabetes_z <- (diabetes - colMeans(diabetes)) / apply(diabetes, 2, sd)
diabetes_z

```

*Drawing scatter plot from the graph*

```{r}

melted_diabetes <- gather(diabetes_z, key = "Variable", value = "Z-score")

# Vẽ scatter plot cho tất cả các cột
ggplot(melted_diabetes, aes(x = Variable, y = `Z-score`, color = `Z-score`)) +
  geom_point() +
  labs(x = "Variable", y = "Z-score", title = "Scatter Plots of Z-scores") +
  theme(axis.text.x = element_text(angle = 45, hjust = 1))  # Điều chỉnh góc và vị trí của chú thích trên trục x
```
*Vẽ biểu đồ phân tán từ biểu đồ, chúng tôi quan sát thấy các giá trị >= 700 là các giá trị ngoại lệ*


```{r}
# Lọc các giá trị Z-score mà tất cả đều nhỏ hơn 360
diabetes_filter <- diabetes[rowSums(apply(diabetes_z, 2, function(x) abs(x) < 700)) == ncol(diabetes_z), ]

# Hiển thị kích thước của bộ dữ liệu sau khi loại bỏ
cat("Còn lại số lượng hàng và cột là:", dim(diabetes_filter))

```
```{r}

```

### Correlation between Numeric Variables and Outcomes
*Drawing boxplot*

```{r}
attach(diabetes_filter)
par(mfrow=c(2,4))
boxplot(Pregnancies~Outcome, main="No. of Pregnancies vs. Diabetes", 
        xlab="Outcome", ylab="Pregnancies",col="red")
boxplot(Glucose~Outcome, main="Glucose vs. Diabetes", 
        xlab="Outcome", ylab="Glucose",col="pink")
boxplot(BloodPressure~Outcome, main="Blood Pressure vs. Diabetes", 
        xlab="Outcome", ylab="Blood Pressure",col="green")
boxplot(SkinThickness~Outcome, main="Skin Thickness vs. Diabetes", 
        xlab="Outcome", ylab="Skin Thickness",col="orange")
boxplot(Insulin~Outcome, main="Insulin vs. Diabetes", 
        xlab="Outcome", ylab="Insulin",col="yellow")
boxplot(BMI~Outcome, main="BMI vs. Diabetes", 
        xlab="Outcome", ylab="BMI",col="purple")
boxplot(DiabetesPedigreeFunction~Outcome, main="Diabetes Pedigree Function vs. Diabetes", xlab="Outcome", ylab="DiabetesPedigreeFunction",col="lightgreen")
boxplot(Age~Outcome, main="Age vs. Diabetes", 
        xlab="Outcome", ylab="Age",col="lightblue")
box(which = "outer", lty = "solid")
```

*Huyết áp và độ dày của da ít thay đổi với bệnh tiểu đường, chúng sẽ bị loại khỏi mô hình. Các biến khác ít nhiều cho thấy mối tương quan với bệnh tiểu đường nên sẽ được giữ nguyên*


```{r}
diabetes_filter $BloodPressure <- NULL
diabetes_filter $SkinThickness <- NULL
```
*Chuẩn hoá dữ liệu về một  thang đo chung *

- *Đảm bảo rằng các biến có thang đo đồng nhất, giúp mô hình học tốt hơn.*

- *Giảm ảnh hưởng của biên độ lớn giữa các biến.*
- *Phù hợp với các mô hình yêu cầu dữ liệu nằm trong khoảng giá trị cụ thể *.

$$ \text{Scaled Value} = \frac{{\text{max}(X) - \text{min}(X)}}{{X - \text{min}(X)}}$$

```{r}
min_max_scaler <- function(x) {
  return ((x - min(x)) / (max(x) - min(x)))
}

diabetes_filter <- as.data.frame(lapply(diabetes_filter, min_max_scaler))
diabetes_filter

```


## **STEP-3: Build Machine Learning Models**

### PREDICTING DIABETES using Logarithmic Regression model

```{r}
train <- diabetes_filter [1:530,]
test <- diabetes_filter [531:760,]
model <-glm(Outcome ~.,family=binomial(link='logit'),data=train)
summary(model)
```

*"Ba thuộc tính phù hợp nhất, 'Glucose', 'BMI' và 'Mang thai' có giá trị p thấp, cho thấy mức ý nghĩa cao. Điều này cho thấy rằng các biến độc lập này ảnh hưởng đáng kể đến hiệu suất của mô hình hồi quy logistic trong dự đoán 'Kết quả.'* 

*“Insulin” và “Tuổi” không có ý nghĩa thống kê vì giá trị p cao .*
```{r}
anova(model, test="Chisq")
```
*Bảng "Analysis of Deviance Table" cung cấp thông tin về sự biến động của deviance (độ lệch) khi thêm vào từng biến độc lập vào mô hình*

*Từ bảng độ lệch, chúng ta có thể thấy rằng việc bổ sung insulin và tuổi tác ít ảnh hưởng đến độ lệch còn lại.*

###Cross Validation

*Bắt đầu nhận dạng và chuyển đổi xác suất thành nhãn dự đoán 1: mắc bệnh ,0: không mắc bệnh*
*Tính toán ma trận nhầm lẫn *
```{r}
fitted.results <- predict(model,newdata=test,type='response')
fitted.results <- ifelse(fitted.results > 0.5,1,0)
(conf_matrix_logi<-table(fitted.results, test$Outcome))

```
*Tính toán độ chính xác toàn thể,độ nhạy,độ đặc hiệu*

```{r}
TP <- conf_matrix_logi[2, 2]  # True Positive
TN <- conf_matrix_logi[1, 1]  # True Negative
FP <- conf_matrix_logi[1, 2]  # False Positive
FN <- conf_matrix_logi[2, 1]  # False Negative

Accuracy<-(TP+TN)/(TP+TN+FP+FN)
cat("Độ chính xác:",Accuracy,"\n")

#trong số bệnh nhân thực tế bị bệnh tiểu đường,bao nhiêu phần trăm được dự báo bị bệnh
Sensitivity<-TP/(TP+FN)
cat("Độ nhạy:",Sensitivity,"\n")
#trong số bệnh nhân thực tế không bị bệnh, bao nhiêu phần trăm được dự báo không bị bệnh

Specificity<-TN/(TN+FP)
cat("Độ đặc hiệu",Specificity)

```



### Classifying the categories of Mass (BMI) using Random Forest

The World Health Organization (WHO) classifies adults based on the following BMI ranges:

* Underweight: < 18.5 kg/m^2

* Normal weight: 18.5 - 24.9 kg/m^2

* Overweight: 25.0 - 29.9 kg/m^2

* Obese: ≥ 30.0 kg/m^2


```{r}
diabetes_filter$BMI_Category <- cut(diabetes_filter$BMI, 
                             breaks = c(-Inf, 18.5, 24.9, 29.9, Inf), 
                             labels = c("Underweight", "Normal", "Overweight", "Obese"))

```


Trực quan phân bố của từng loại cân nặng

```{r}
ggplot(diabetes_filter, aes(x = BMI_Category)) + 
  geom_bar(stat = "count") +
  labs(title = "Distribution of BMI Categories", x = "BMI Category", y = "Count") +
  theme_bw()

```


Chuyển đổi các giá trị BMI_Category thành factors

```{r}
diabetes_filter$BMI_Category<- as.factor(diabetes_filter$BMI_Category)

str(diabetes_filter)
```

Tạo một dataframe bản sao với BMI_Category đã được số hóa

```{r}
num_diabetes <- diabetes_filter

num_diabetes$BMI_Category <- cut(num_diabetes$BMI, 
                             breaks = c(-Inf, 18.5, 24.9, 29.9, Inf), 
                             labels = c(0, 1, 2, 3))
num_diabetes$BMI_Category <- as.integer(num_diabetes$BMI_Category)
```


Tìm các biến độc lập so với biến phụ thuộc BMI_Category

```{r}
library(lattice)
library(reshape2)

# creating correlation matrix
corr_mat <- round(cor(num_diabetes),2)
 
# reduce the size of correlation matrix
melted_corr_mat <- melt(corr_mat)
# head(melted_corr_mat)
 
# plotting the correlation heatmap
library(ggplot2)
ggplot(data = melted_corr_mat, aes(x=Var1, y=Var2, fill=value)) + geom_tile() +
  geom_text(aes(Var2, Var1, label = value), color = "white", size = 4)
```
Ta có thể thấy:

* So với BMI_Category, các thuộc tính BMI, Insulin, SkinThickness, BloodPressure và Glucose đều tương quan mạnh (5 thuộc tính)

* Vậy thuộc tính BMI_Category sẽ phụ thuộc nhiều vào chúng, ta có thể xem chúng là các biến độc lập


Chia dữ liệu thành huấn luyện và kiểm tra. 80% dành cho đào tạo, 20% dành cho kiểm tra.

```{r}
set.seed(123)

samp <- sample(nrow(diabetes_filter), 0.8 * nrow(diabetes_filter))

train <- diabetes_filter[samp, ]

test <- diabetes_filter[-samp, ]
```


Kiểm tra kích thước của tập dữ liệu huấn luyện và kiểm tra:

```{r}
dim(test) 
```

Random forest library

```{r}
library(randomForest) 
```

Bây giờ chúng ta đã cài đặt xong thư viện RandomForest, chúng ta hãy xây dựng mô hình rừng ngẫu nhiên

```{r}
model <- randomForest(BMI_Category ~ . - Outcome, data = train, ntree = 1000, mtry = 3)

model
```

Bước tiếp theo là xác thực mô hình của chúng tôi bằng cách sử dụng dữ liệu thử nghiệm

```{r}
prediction <- predict(model, newdata = test)

table(prediction, test$BMI_Category)

prediction
```

Bây giờ, hiển thị giá trị dự đoán so với giá trị thực tế

```{r}
results<-cbind(prediction,test$BMI_Category)

results

colnames(results)<-c('pred','real')

results<-as.data.frame(results)

View(results)
```

Cuối cùng, tính độ chính xác của mô hình

```{r}

sum(prediction==test$BMI_Category) / nrow(test) # The output is as shown below

```

Bạn có thể thấy rằng độ chính xác của mô hình này là 98 phần trăm, điều này thật tuyệt vời. Bây giờ chúng tôi đã tự động hóa quá trình dự đoán loại cân nặng. Điều này đưa chúng ta đến khả năng theo dõi tình trạng sức khỏa của bệnh nhân và đưa ra chuẩn đoán sớm


### **kiểm định giả thuyết thống kế**

### ****

### để chứng minh phần trăm mỡ trong cơ thẻ cũng ảnh hướng đến việc có mắc bệnh hay không

### *Cách 1: One-Sample T-test*
###giả thuyết BMI (Chỉ số khối cơ thể) trung bình 31 dễ mắc bệnh tiểu đường

```{r}
# Vẽ biểu đồ histogram
ggplot(diabetes, aes(x = BMI)) +
  geom_histogram(binwidth = 2, fill = "lightblue", color = "black") + 
  labs(x = "BMI", title = "Histogram of BMI") + theme_minimal() 

# summary statistics
kable(summary(select(diabetes, BMI)), format = "markdown")
```


####giả thuyết BMI trung bình mắc bệnh tiểu đường là 31

$$ 
H_0: bmi = 31
$$
$$ 
H_a: bmi \neq 31
$$
```{r}
t.test(diabetes$BMI, mu=31)
```

#### Kết luận và giải thích
- Từ đầu ra và từ p.value chúng ta thấy rằng
- p-value nhỏ mức ý nghĩa 5%. 
- Giống như bất kỳ bài kiểm tra thống kê nào khác , nếu p-value nhỏ hơn mức ý nghĩa thì có thể bác bỏ giả thuyết.
--> Dựa vào kết quả kiểm định t-test, có thể kết luận rằng giá trị trung bình thực sự của cột "BMI" không bằng 31, và Ước lượng trung bình của mẫu có thể nằm trong khoảng từ 31.43410 đến 32.55106 với mức tin cậy 95%.

# -------------------------------------------
#### **Cách 2: Independent Samples T-test**
#### để chứng minh phần trăm mỡ trong cơ thẻ cũng ảnh hướng đến việc có mắc bệnh hay không
#### giả thuyết lượng mỡ trong cơ thể (BMI) không ảnh hưởng đến việc có bệnh hay không

```{r}
# Vẽ biểu đồ histogram
ggplot(diabetes, aes(x = BMI_Category)) + 
  geom_bar(stat = "count") + 
  labs(title = "Distribution of BMI Categories", x = "BMI Category", y = "Count") + 
  theme_bw()
```


####giả thuyết tỳ lệ BMI của người bệnh và không bệnh là như nhau
$$ 
H_0: bmi_0 = bmi_1
$$
$$ 
H_a: bmi_0 \neq bmi_1
$$
```{r}
#lấy ra những người bệnh và không bệnh có chỉ số BMI_Category >= 3
sick <- num_diabetes[num_diabetes$Outcome==1 & num_diabetes$BMI_Category >= 3,10]
normal <- num_diabetes[num_diabetes$Outcome==0 & num_diabetes$BMI_Category >= 3,10]

t.test(normal,sick,var.equal=FALSE)
```

#### Kết luận và giải thích
- Từ đầu ra và từ p.value chúng ta thấy rằng
- p-value nhỏ mức ý nghĩa 5%. 
- Giống như bất kỳ bài kiểm tra thống kê nào khác , nếu p-value nhỏ hơn mức ý nghĩa thì có thể bác bỏ giả thuyết.
--> Dựa vào kết quả kiểm định t-test, có thể kết luận rằng lượng mỡ trong cơ thể có ảnh hưởng đến việc người đó có bệnh tiểu đường .


### *để chứng minh độ tuổi cũng ảnh hưởng đến việc người đó có bị bệnh tiểu đường hay không.*
#### giả thuyết độ tuổi trung bình mắc bệnh tiểu đường là 32

```{r}
# Vẽ biểu đồ histogram
ggplot(diabetes, aes(x = Age)) +
  geom_histogram(binwidth = 2, fill = "lightblue", color = "black") +
  labs(x = "Age", title = "Histogram of Age") +
  theme_minimal()

# summary statistics
kable(summary(select(diabetes, Age)), format = "markdown")
```


####giả thuyết độ tuổi trung bình mắc bệnh tiểu đường là 32

$$ 
H_0: age = 32
$$
$$ 
H_a: age \neq 32
$$

```{r}
t.test(diabetes$Age, mu=32)
```

#### Kết luận và giải thích
- Từ đầu ra và từ p.value chúng ta thấy rằng
- p-value nhỏ mức ý nghĩa 5%. 
- Giống như bất kỳ bài kiểm tra thống kê nào khác , nếu p-value nhỏ hơn mức ý nghĩa thì có thể bác bỏ giả thuyết không.
--> Dựa vào kết quả kiểm định t-test, có thể kết luận rằng giá trị trung bình thực sự của cột "Age" không bằng 32, và Ước lượng trung bình của mẫu có thể nằm trong khoảng từ 32.41 đến 34.07 với mức tin cậy 95%.


### MÔ HÌNH CÂY QUYẾT ĐỊNH
#### Chia tập dữ liệu thành 2 tập train và test

```{r}
library(caret)
```

```{r}
set.seed(1)
split <- createDataPartition(df$Outcome,p = 0.75,list = FALSE)
dfTrain <- df[split,]
dfTest <- df[-split,]
```

```{r}
head(dfTrain)
```

```{r}
head(dfTest)
```

#### Hàm kiểm tra mô hình
```{r}
# Dùng ma trận nhầm lẫn
accuracy <- function() {
  predictions <- predict(model, newdata = dfTest, type = "class")
  
  # So sánh giữa giá trị dự đoán và giá trị thực tế
  confusion_matrix <- table(predictions, dfTest$Outcome)
  print(confusion_matrix)
  
  # Tính toán độ chính xác từ ma trận nhầm lẫn
  accuracy <- sum(diag(confusion_matrix)) / sum(confusion_matrix)
  return (accuracy)
}
```

```{r}
thongso <- function() {
  predictions <- predict(model, newdata = dfTest, type = "class")
  confusion_matrix <- table(predictions, dfTest$Outcome)
  TP <- confusion_matrix[2, 2]  # True Positive
  TN <- confusion_matrix[1, 1]  # True Negative
  FP <- confusion_matrix[1, 2]  # False Positive
  FN <- confusion_matrix[2, 1]  # False Negative
  
  Accuracy<-(TP+TN)/(TP+TN+FP+FN)
  cat("Độ chính xác:",Accuracy,"\n")
  
  #trong số bệnh nhân thực tế bị bệnh tiểu đường,bao nhiêu phần trăm được dự báo bị bệnh
  Sensitivity<-TP/(TP+FN)
  cat("Độ nhạy:",Sensitivity,"\n")
  #trong số bệnh nhân thực tế không bị bệnh, bao nhiêu phần trăm được dự báo không bị bệnh
  
  Specificity<-TN/(TN+FP)
  cat("Độ đặc hiệu",Specificity)
}
```



#### Xây dựng mô hình cây quyết định 
##### Mô hình cây quyết định
```{r}
# Huấn luyện mô hình cây quyết định
library(rpart)
model <- rpart(Outcome ~ Pregnancies + Glucose + BloodPressure + SkinThickness + Insulin + BMI + DiabetesPedigreeFunction + Age, data = dfTrain, method = "class")

# In cây quyết định
print(model)

# Biểu đồ cây quyết định
library(rpart.plot)
rpart.plot(model)
```

```{r}
thongso()
```


##### Xem độ quan trọng của các thuộc tính trong mô hình
```{r}
library(vip)
var_importance <- vip::vip(model, num_features = 10)
print(var_importance)
```


```{r}
library(pdp)
library(ggplot2)

# Lặp qua từng cột trong dfTrain (loại bỏ cột mục tiêu)
for (col in names(dfTrain)[-ncol(dfTrain)]) {
  # Tạo Partial Dependence Plot cho từng cột và lưu vào biến pdp_plot
  pdp_plot <- partial(model, pred.var = col)
  
  # Tạo biểu đồ Partial Dependence Plot và hiển thị
  plot(pdp_plot, main = paste("Partial Dependence Plot for", col))
}

```
Dựa vào biểu đồ mức độ quan trọng của các thuộc tính trong mô hình ta thấy rằng: <br>
  - Các thuộc tính Pregnancies, BloodPressure, SkinThickness, Insulin có trọng số thấp nhất. <br>
Dựa vào Partial Dependence Plot (PDP) - Biểu đồ phụ thuộc một phần thấy rằng:<br>
  - Các thuộc tính Pregnancies, BloodPressure, SkinThickness, Insulin tăng lên nhưng không ảnh hưởng đến kết quả dự đoán của mô hình.<br>
  
##### Loại bỏ các thuộc tính trên (Pregnancies, SkinThickness, Insulin)
###### Loại bỏ Insulin
```{r}
model <- rpart(Outcome ~ Pregnancies + Glucose + BloodPressure + SkinThickness + BMI + DiabetesPedigreeFunction + Age, data = dfTrain, method = "class")
accuracy()
thongso()
```
###### Loại bỏ Insulin và SkinThickness và Pregnancies
```{r}
model <- rpart(Outcome ~ Glucose + BloodPressure + BMI + DiabetesPedigreeFunction + Age, data = dfTrain, method = "class")
rpart.plot(model)
```

```{r}
accuracy()
thongso()
```
##### Trích xuất các luật từ cây quyết định
```{r}
rules <- rpart.rules(model)
print(rules)
```