---
title: "ApDungCacMoHinhPhanTich"
author: "Nhom7_DuLieuVeTieuDuong"
date: "2023-12-13"
output: html_document
---



```{r}

install.packages("readr")
install.packages("dylyr")
install.packages("tidyr")
install.packages("ggplot2")
```


```{r}
library(readr)
library(dplyr)
library(tidyr)
library(ggplot2)
```


## **STEP-1 : Importing Diabetes Data from Google Drive**


```{r}

# Đọc file CSV trực tiếp từ đường link
diabetes <- read_csv("https://drive.google.com/uc?id=15mjrv0LV2T6GWNdAuW-QhXVdtMkQALlh")
# Hiển thị dữ liệu
diabetes

```
## **Overall of dataset:** Dữ liệu y tế và nhân khẩu học của phụ nữ để dự đoán bệnh tiểu đường

*Bộ dữ liệu này chứa thông tin về 769 phụ nữ và bao gồm nhiều thuộc tính liên quan đến sức khỏe. Dưới đây là tổng quan ngắn gọn về các cột:*

- **Mang thai:** Số lần người phụ nữ đã mang thai.

- **Glucose:** Nồng độ glucose trong huyết tương của người phụ nữ.

- **Huyết áp:** Đo huyết áp.

- **Độ dày của da:** Độ dày của nếp gấp da ở cơ tam đầu.

- **Insulin:** Nồng độ insulin trong máu.

- **BMI (Chỉ số khối cơ thể):** Thước đo lượng mỡ trong cơ thể dựa trên chiều cao và cân nặng.

- **Chức năng phả hệ bệnh tiểu đường:** Một chức năng cho thấy khả năng mắc bệnh tiểu đường dựa trên tiền sử gia đình.

- **Tuổi:** Tuổi của người phụ nữ.

- **Kết quả:** Biến mục tiêu cho biết người phụ nữ có mắc bệnh tiểu đường hay không (1 đối với bệnh nhân tiểu đường, 0 đối với người không mắc bệnh tiểu đường).


### Check for Null Values

*The following code checks for null values in each column.*

```{r}
na_count<-colSums(sapply(diabetes,is.na))
na_count
```
### Handling Null Values

*There are several ways to handle null values in a dataset.*

*Fill in the missing values with the median value of each column.*


```{r}
diabetes_median <- diabetes %>%
mutate_all(~ ifelse(is.na(.), median(., na.rm = TRUE), .))
```

*fill in the missing values with the mean value of each column*


```{r}
diabetes_mean <- diabetes %>%
mutate_all(~ ifelse(is.na(.), mean(., na.rm = TRUE), .))
```

*fill in the missing values with the common value of each column*
```{r}

fill_mode <- function(x) {
  mode_val <- names(sort(table(x), decreasing = TRUE))[1] 
  x[is.na(x)] <- mode_val 
  return(x)
}

diabetes_mode <- diabetes %>%
mutate_all(fill_mode)


```

### Handling Outliers

*Z-score (z-score standardization) is a method for handling outliers. It is calculated using the following formula:*

$$
Z = \frac{{X - \bar{X}}}{{\sigma}}
$$

*where:*

- \( X \) is the specific value.

- \( \bar{X} \) is the mean of the variable.

- \( \sigma \) is the standard deviation of the variable.

*This method helps standardize the data and identify values that deviate significantly from the mean.*


```{r}
diabetes_z <- (diabetes - colMeans(diabetes)) / apply(diabetes, 2, sd)
diabetes_z

```

*Drawing scatter plot from the graph*

```{r}

melted_diabetes <- gather(diabetes_z, key = "Variable", value = "Z-score")

# Vẽ scatter plot cho tất cả các cột
ggplot(melted_diabetes, aes(x = Variable, y = `Z-score`, color = `Z-score`)) +
  geom_point() +
  labs(x = "Variable", y = "Z-score", title = "Scatter Plots of Z-scores") +
  theme(axis.text.x = element_text(angle = 45, hjust = 1))  # Điều chỉnh góc và vị trí của chú thích trên trục x
```
*Drawing scatter plot from the graph, we observe that values >= 700 are outliers*


```{r}
# Lọc các giá trị Z-score mà tất cả đều nhỏ hơn 360
diabetes_filter <- diabetes[rowSums(apply(diabetes_z, 2, function(x) abs(x) < 700)) == ncol(diabetes_z), ]

# Hiển thị kích thước của bộ dữ liệu sau khi loại bỏ
cat("Còn lại số lượng hàng và cột là:", dim(diabetes_filter))

```

### Correlation between Numeric Variables and Outcomes
*Drawing boxplot*

```{r}
attach(diabetes)
par(mfrow=c(2,4))
boxplot(Pregnancies~Outcome, main="No. of Pregnancies vs. Diabetes", 
        xlab="Outcome", ylab="Pregnancies",col="red")
boxplot(Glucose~Outcome, main="Glucose vs. Diabetes", 
        xlab="Outcome", ylab="Glucose",col="pink")
boxplot(BloodPressure~Outcome, main="Blood Pressure vs. Diabetes", 
        xlab="Outcome", ylab="Blood Pressure",col="green")
boxplot(SkinThickness~Outcome, main="Skin Thickness vs. Diabetes", 
        xlab="Outcome", ylab="Skin Thickness",col="orange")
boxplot(Insulin~Outcome, main="Insulin vs. Diabetes", 
        xlab="Outcome", ylab="Insulin",col="yellow")
boxplot(BMI~Outcome, main="BMI vs. Diabetes", 
        xlab="Outcome", ylab="BMI",col="purple")
boxplot(DiabetesPedigreeFunction~Outcome, main="Diabetes Pedigree Function vs. Diabetes", xlab="Outcome", ylab="DiabetesPedigreeFunction",col="lightgreen")
boxplot(Age~Outcome, main="Age vs. Diabetes", 
        xlab="Outcome", ylab="Age",col="lightblue")
box(which = "outer", lty = "solid")
```

## **STEP-3: Build Machine Learning Models**

###Logarit Regression

```{r}

```





